【裁判字號】    98,交聲,1098
【裁判日期】    980612
【裁判案由】    交管條例聲異
【裁判全文】
臺灣板橋地方法院交通事件裁定        98年度交聲字第1098號
原處分機關  交通部公路總局臺北區監理所
異  議  人
即受處分人  甲○○
上列異議人即受處分人因違反道路交通管理處罰條例案件，不服
原處分機關於中華民國98年4 月14日所為之裁決處分（裁決書案
號：北監自裁字裁40-A00XPF026號），聲明異議，本院裁定如下
：
    主  文
異議駁回。
    理  由
一、原處分意旨略以：異議人即受處分人甲○○於民國98年3 月
    15日上午9 時21分許，駕駛車牌號碼9953-KL 號自用小客車
    ，行經臺北市○○街與西園路2 段，跨越雙白線行駛，經臺
    北市政府警察局交通警察大隊掣單舉發，爰依道路交通管理
    處罰條例第45條第12款規定，裁處罰鍰新臺幣（下同）600
    元，並依同條例第63條第1 項第1 款規定，記違規點數1 點
    。
二、聲明異議意旨略以：異議人行經臺北市○○街與西園路2 段
    口，確認無其他來車，方駛入內側車道，以該路段路況，駕
    駛人在行駛中，極易跨越雙白線，爰依法聲明異議。
三、按汽車駕駛人，爭道行駛有任意跨越兩條車道行駛之情形者
    ，處新臺幣600 元以上1800元以下罰鍰，並記違規點數1 點
    ，道路交通管理處罰條例第45條第12款、第63條第1 項第1
    款分別定有明文。經查，異議人於98年3 月15日上午9 時21
    分許，駕駛車牌號碼9953-KL 號自用小客車，行經臺北市○
    ○街與西園路2 段，跨越雙白線行駛，經臺北市政府警察局
    交通警察大隊掣單舉發之事實，有臺北市政府警察局北市警
    交大字第A00XPF026 號舉發違反道路交通管理事件通知單及
    照片6 幀附卷可資佐證，且為異議人所不爭執，足堪認定。
    異議人雖以前揭情詞置辯，惟汽車駕駛人駕駛車輛，本應遵
    守道路交通標誌、標線、號誌之指示、警告、禁制規定，異
    議人駕駛汽車行經臺北市○○街與西園路2 段口，其路面繪
    有禁止行車變換車道之禁止變換車道線，應即遵守，非得以
    現場車流狀況，自為守法與否之決定，異議人執此為辯，實
    屬無據。綜上，異議人駕駛汽車跨越雙白線行駛之違規事實
    ，事證明確，原處分機關依道路交通管理處罰條例第45條第
    12款規定，裁處罰鍰600 元，並依同條例第63條第1 項第1
    款規定，記違規點數1 點，核無違誤。本件異議為無理由，
    應予駁回。
據上論斷，應依道路交通案件處理辦法第19條，裁定如主文。
中    華    民    國    98    年    6     月    12    日
                  交通法庭  法  官  廖怡貞
以上正本證明與原本無異
如不服本裁定應於送達後5 日內向本院提出抗告狀
                            書記官  林惠齡
中    華    民    國    98    年    6     月    12    日


司法院資訊處製作；財團法人民間司法改革基金會備份。
